臺灣桃園地方法院交通事件裁定　　　　　　　　　　九十三年度交聲字第二一八號
　　異　議　人
　　即受處分人　甲○○
右列受處分人因違反道路交通管理處罰條例案件，對於交通部公路總局新竹區監理所
中壢監理站民國九十三年五月三日所為之裁決（壢監裁字第裁五三─Ｚ000000
00號）聲明異議，本院裁定如左：
    主  文
異議駁回。
    理  由
一、原處分機關略以：受處分人甲○○駕駛車號一四二─ＫＡ號營業貨櫃曳引車，於
    民國九十三年四月八日中午十二時二十五分許，在國道三號公路北向苑裡交流道
    匝道處，因非故障車停於匝道外側路肩吃便當（後方未擺故障標誌）之違規事實
    ，經國道公路警察局第七隊員警陳見昌依法當場舉發，受處分人拒絕簽名，遂逕
    行交付舉發違反道路交通管理事件通知單予受處分人，受處分人依限期到案提出
    申訴，經向原舉發機關查證違規屬實，交通部公路總局新竹區監理所中壢監理站
    （下稱原處分機關）遂於九十三年五月三日以壢監裁字第裁五三─Ｚ00000
    000號裁決書，裁處受處分人違反道路交通管理處罰條例第三十三條、第六十
    三條之規定，處罰鍰新臺幣（下同）三千元，並記違規點數一點。
二、本件異議意旨則以：受處分人甲○○沒有停車路肩之事實，也沒有吃便當之事實
    ，伊也不清楚何謂「匝道外路肩」，舉發違規無明確照片佐證，爰聲明異議云云
    。
三、按汽車行駛於高速公路或設站管制之道路，而不遵管制之規定者，處汽車駕駛人
    新臺幣三千元以上六千元以下罰鍰；第一項關於高速公路之使用限制、禁止、行
    車規定及管理等事項之規則，由交通部會同內政部定之。汽車駕駛人違反第三十
    三條規定者，並記違規點數一點。汽車行駛高速公路，除於規定之停車處外，不
    得在路肩及路肩外、中央分隔帶、隧道內、交流道或收費站區○○○道路交通管
    理處罰條例第三十三條第一項、第三項、第六十三條第一項第一款、高速公路交
    通管制規則第十二條第一項，分別定有明文。
四、經查：本件異議人甲○○，於上開時、地，駕駛之車號一四二─ＫＡ號營業貨櫃
    曳引車，因非故障車停於匝道外側路肩吃便當（後方未擺故障標誌）之違規事實
    ，經員警依法當場舉發等情，有原舉發機關員警舉發之違反道路交通管理事件通
    知單一紙與裁決書一份在卷可稽，且當時舉發之國道公路警察局第七隊後龍分隊
    員警陳見昌亦於本院結稱：當時是巡邏經過該處，發現異議人的車輛停在國道三
    號苑裡交流道北上的匝道，我們看到異議人在車上吃便當，且異議人的車輛後方
    並沒有擺放故障標誌，我們當時也有告訴異議人不能在這邊吃便當，因為是現場
    舉發所以沒有照相等語，並提出異議人當時車輛停放之路段位置照片憑參。異議
    人雖以匝道外側路肩非路肩、亦無在路肩吃便當等詞置辯，惟查：依高速公路交
    通管制條例第二條第十四項及第四條規定：「路肩，指設於車道之外側，路面邊
    線與護欄或邊溝間之部分」；「高速公路之轄區以路權界樁及交流道之匝道與其
    他道路交界點為分界點」，據本件舉發員警陳見昌庭呈異議人違規停放相同位置
    照片所示，該處仍屬匝道，為高速公路之轄區無疑，異議人執詞強辯該處非屬高
    速公路路肩，誠屬誤解。又異議人辯稱沒有在路肩吃便當云云，衡諸證人為依法
    執行交通違規取締之警員，與異議人素昧平生，亦無仇怨，則證人自無甘冒觸犯
    刑法偽證罪而為不實陳述之理，是以證人以異議人確有將車停於高速公路路肩吃
    便當之違規事實而逕行舉發，無任何證據足資證明執勤員警有捏造事實、違法取
    締之情事，則執勤警員本其加強道路交通管理、維護交通秩序、確保交通安全職
    責所為之當場舉發，自應受到合法、正確而真正之推定，異議人非車輛故障而任
    意在高速公路路肩停車之違規事實，堪以認定，其空言指摘原舉發不當，尚屬無
    據。從而，原處分機關據以援引上開規定，裁處罰鍰三千元，並記違規點數一點
    ，逾期則依裁決書處罰主文規定處罰，並無不當，本件異議為無理由，應予駁回
    。
五、據上論斷，應依道路交通管理處罰條例第八十七條、道路交通案件處理辦法第十
    九條，裁定如主文。
中      華      民      國      九十三      年    六     月     三十    日
                                臺灣桃園地方法院交通法庭
                                    法  官  蘇昭蓉
右正本證明與原本無異。
如不服本裁定，應於送達後五日內，向本院提出抗告狀。
                                    書記官  邱志堅
中      華      民      國      九十三      年    六     月     三十    日
